臺灣臺北地方法院民事判決　九十一年訴字第二○七六號
　　原　　　告　永業進出口股份有限公司
　　法定代理人　丁○○
　　訴訟代理人　丙○○
　　法定代理人　乙○○
　　訴訟代理人　甲○○
右當事人間請求損害賠償事件，本院判決如左：
    主    文
原告之訴駁回。
訴訟費用由原告負擔。
    事實及理由
一、原告起訴主張：兩造於民國八十九年二月十五日簽訂互易契約，約定原告交付並
    移轉市值新台幣（以下同）一百五十二萬元AUDI廠牌之自用小客車一輛所有權予
    被告，被告則提供自八十九年一月初起至十二月底等值之機票供原告搭機使用。
    契約簽立後原告於八十九年四月間依約定交付並移轉標的車輛所有權（訂購單號
    00000000、廠牌AUDI、車型A61.8T  ）予被告，原告迄今卻僅取得與八十三萬三
    千元整等值之機票搭機使用，後雖至契約期間經過，因對價金額尚餘七十八萬三
    千元未使用完畢，乃以口頭協議未定期限依原契約約定內容繼續使用。原告亦於
    期間屆至後九十年三月五日仍繼續使用共二張，金額為六萬六千元。詎被告自九
    十年四月起，卻開始無端設限如一次僅可劃位一或二個機位，或者旺季不得使用
    ，或者只能後補機位、甚至曾發生已接受預先訂位後遭臨時取消等情事，造成原
    告根本無法正常安排重要行程、人員及使用機票，使原告權益嚴重受損，隨屢經
    電話及去函通知被告改善，被告至今均未為理會。為此，因可歸責被告之事由不
    完全給付，依民法二百五十四條規定行使解除契約權利，解除本互易契約，請求
    回復原狀。惟標的車輛已過戶第三人及機票亦已使用，本質上回復顯有困難，另
    依民法二百十五條請求金錢賠償，又基於同一原因事實，扣除原告已使用機票總
    額利益，債權額計算如下：1,520,000元（車價總額）-803,000元（已使用機票
    總額）=717,000元（債權額）。並聲明被告應給付原告七十一萬七千元及自起訴
    狀繕本送達日起至清償日止，按年息百分之五計算之利息。
二、被告則以兩造合約中有載明原告須於八十九年十二月三十一日前將被告所提供之
    機票使用完畢，於活動期間，被告對於機票之使用均與原告保持密切之聯繫，隨
    時核對及了解其使用狀況，同時，於合約期限即將屆滿前，由於原告尚未將機票
    使用完畢，被告亦曾向原告提出促銷方案以期盡速消化未使用之部分，然原告仍
    無法於合約期滿前將所有機票之餘額使用完畢，按民法第一百零二條第二項規定
    附終期之法律效果，於期限屆滿時失其效力，從而雙方所簽訂之合作契約規定，
    原告使用機票之期限至八十九年十二月三十一日止期限屆滿，契約遂失其效力，
    原告自不得再為請求。並聲明請求駁回原告之訴。
三、兩造不爭之事實：
（一）兩造於八十九年二月十五日簽訂系爭契約，約定原告交付並移轉市值一百五十
      二萬元AUDI廠牌之自用小客車一輛所有權予被告，被告則提供自八十九年一月
      初起至十二月底等值之機票供原告搭機使用。
（二）原告有依約交付上開小客車，原告已使用價值為八十萬三千元之機票，尚有價
      值七十一萬七千元之機票未使用。
（三）兩造契約原約定被告提供之機票有效期間到八十九年十二月三十一日。
四、本件之爭點：本件原告主張依民法第二百五十四條解除契約，是本件之爭執即在
    於被告有無遲延給付之情事，易言之，被告在九十年一月一日以後是否尚有繼續
    給付機票之義務而遲未履行？經查：
（一）依兩造不爭之契約Ｅ項執行載有被告將提供原告有效期間到2000/12/31總價值
      152萬的機票（Thai  airways will offer air ticket to audi total value
      of NT.1,520,000, valid until 31DEC2000），是依約被告僅在八十九年十二
      月三十一日以前負有提供機票之義務。
（二）按當事人主張有利於己之事實者，就其事實有舉證之責任，民事訴訟法第二百
      七十七條前段定有明文。本件原告雖主張兩造曾口頭協議被告同意繼續提供機
      票，惟為被告所否認，依上開規定，原告自應就此一有利於其之事實，負舉證
      之責。就此原告僅提出被告同意原告於九十年三月五日使用曼谷至慕尼黑機票
      二張為證，而被告就同意原告使用上開二張機票一節固不否認，惟辯稱該二張
      機票是在期約屆滿前即已通知被告提供等語，然查無論被告同意提供該二張機
      票是在八十九年十二月三十一日以前或以後，均不能執此推論被告有同意繼續
      提供其他機票，是原告之主張，尚屬空言，不足採信。
五、綜上所述，被告既無於九十年一月一日以後給付機票之義務，則無給付遲延之可
    言，原告主張依民法第二百五十四條解除契約自無所據，從而，原告聲明被告應
    給付原告七十一萬七千元及自起訴狀繕本送達之日起至清償日止之法定遲延利息
    ，為無理由，應予駁回。
六、訴訟費用負擔之依據：民事訴訟法第七十八條。
中　　　華　　　民　　　國　　九十一　　年　　　八　　　月　　　十五　　日
　　　　　　　　　　　　　　　　民事第五庭法　　　官　王碧芳
右為正本，係照原本作成。
如對本判決上訴，須於判決送達後廿日內向本院提出上訴狀
中　　　華　　　民　　　國　　九十一　　年　　　八　　　月　　　十五　　日
~B法院書記官　莊滿美
